【裁判字號】    90,易,793
【裁判日期】    901231
【裁判案由】    傷害等
【裁判全文】
臺灣士林地方法院刑事判決                            九十年度易字第七九三號
    公  訴  人  臺灣士林地方法院檢察署檢察官
    被      告  乙○○
右列被告因傷害等案件，經檢察官提起公訴 (九十年度偵字第八四○七號)，本院判
決如左：
    主  文
乙○○傷害人之身體，累犯，處有期徒刑肆月，如易科罰金，以佰元折算壹日。又
損壞他人之汽車前擋風玻璃及左前車窗梁柱，足以生損害於他人，累犯，處拘役肆拾
日，如易科罰金，以佰元折算壹日。機車安全帽壹頂沒收。
    事  實
一、乙○○於民國八十七年間因違反藥事法案件，經臺灣高等法院判處有期徒刑五月
    確定，於八十八年十二月二十日執行完畢。詎竟不知悔改，復於九十年五月七日
    晚間十時許，與其妻蘇荻娟共乘ＢＦＲ─九三三號重機車，行經台北縣汐止市○
    ○○路○段與南興路口之際，因下雨路況不良，蘇荻娟遂緊急煞車，險撞及由甲
    ○○所駕駛為轉彎而暫停在該路口並搖下左側車窗察看路況之ＤＯ─八○三三號
    自小客車，引起乙○○不滿，並因而萌生傷害之犯意，下車以拳頭毆打坐於前開
    自用小客車駕駛座之甲○○臉部，致甲○○受有鼻部挫傷二公分之傷害，復另行
    基於毀損之犯意，持續持所戴機車安全帽敲擊甲○○車輛左側樑柱及前擋風玻璃
    ，造成前開自用小客車左側車窗樑柱凹陷及擋風玻璃破損不堪用。
二、案經甲○○訴由台北縣警察局汐止分局報告臺灣士林地方法院檢察署檢察官偵查
    起訴。
    理  由
一、訊據被告乙○○對於右揭時、地以拳頭毆打被害人甲○○及以機車安全帽撞擊被
    害人甲○○所有前開自用小客車前擋風玻璃之犯罪事實均坦承不諱，惟辯稱：我
    沒有持機車安全帽敲擊甲○○所有前揭自用小客車之左前車窗樑柱云云。然查：
    右揭事實，業據被害人甲○○於警訊、偵查中及本院訊問時指訴綦詳，核與證人
    蘇荻娟、黃錫銅證述情節相同，並有佑平醫院診斷證明書一紙、照片四幀、車籍
    作業系統─查詢認可資在卷可憑。依卷附照片所示，被害人所駕駛之前揭自用小
    客車左前車窗樑柱確有凹陷，被告所辯尚無可採。是本件事證明確，被告犯行堪
    予認定，應依法論科。
二、核被告所為係犯刑法第二百七十七條第一項之普通傷害罪及同法第三百五十四條
    之毀損罪。檢察官於論告時雖認被告所犯前開二罪間有方法結果之牽連關係，惟
    被告所犯前開二罪間罪名不同，行為互異，顯係基於各別之犯意為之，應予分論
    併罰。又被告有事實欄所載之犯罪科刑執行情形，此為被告所供承，復有臺灣高
    等法院檢察署刑案紀錄簡覆表一份附卷可稽，其受有期徒刑執行完畢，五年內再
    犯本件有期徒刑以上之罪，為累犯，應依刑法第四十七條規定加重其刑。爰審酌
    被告前有犯罪紀錄，品行不佳，其僅因細故即在馬路上動手毆打被害人成傷並毀
    損被害人所有物，犯罪惡性非輕，惟於犯罪後尚能坦承部分犯行不諱，並表示願
    賠償被害人之損害等一切情狀，分別量處如主文之刑示懲，並均諭知易科罰金之
    折算標準。
三、機車安全帽一頂雖未扣案，惟既係被告供毀損被害人甲○○所有前揭汽車前擋風
    玻璃及左前車窗樑柱所用之物，且係被告所有，應依刑法第三十八條第一項第二
    款之規定沒收。
據上論斷，應依刑事訴訟法第二百九十九條第一項前段、刑法第二百七十七條第一項
、第三百五十四條、第四十七條、第三十八條第一項第二款，罰金罰鍰提高標準條例
第一條前段、第二條，判決如主文。
本案經檢察官曾淑華到庭執行職務
中    華    民    國      九十        年      十二      月      三十一  日
                                  臺灣士林地方法院刑事第二庭
                                          法  官
右正本證明與原本無異。
如不服本判決，應於判決送達後十日內，向本院提出上訴狀。
                                          書記官
中    華    民    國      八十        年              月              日
附錄本案論罪科刑法條全文：
刑法第二百七十七條第一項
傷害人之身體或健康者，處三年以下有期徒刑、拘役或一千元以下罰金。
刑法第三百五十四條
毀棄、損壞前二條以外之他人之物或令致不堪用，足以生損害於公眾或他
人者，處二年以下有期徒刑、拘役或五百元以下罰金。


司法院資訊處製作；財團法人民間司法改革基金會備份。
